【裁判字號】    90,上易,2671
【裁判日期】    900814
【裁判案由】    毒品危害防制條例
【裁判全文】
臺灣高等法院刑事判決                            九十年度上易字第二六七一號
    上  訴  人
    即  被  告  甲○○
右列上訴人，因毒品危害防制條例案件，不服台灣桃園地方法院九十年度易字第八六
０號，中華民國九十年五月二十三日第一審判決（起訴案號：台灣桃園地方法院檢察
署八十九年度毒偵字第三四二二號）提起上訴，本院判決如左：
    主  文
上訴駁回。
    事  實
一、甲○○前曾有殺人未遂、恐嚇等前科，最近一次為於民國八十八年間因贓物案件
    ，經原審判處有期徒刑五月，嗣經本院判決上訴駁回確定，於八十九年四月七日
    執行完畢，猶不知警惕。又其前因施用毒品案件，經原審先後裁定送觀察、勒戒
    後，均無繼續施用毒品之傾向，經台灣桃園地方法院檢察署檢察官於八十七年九
    月二十日以八十七年度偵字第一二八九四號及於八十八年二月二十六日以八十七
    年度偵字第一八四二八號、八十八偵字第一一九七號處分不起訴。詎又基於概括
    犯意，於八十九年六月十五日下午二時及同日下午三時許，連續在桃園縣龍潭鄉
    九龍里九龍聯合新村一三０號住處附近路旁之車號Ｗ六－０二三三號小客車內，
    施用第二級毒品安非他命二次，嗣為警於八十九年六月十六日晚間十時十分許在
    其上址住處查獲，並扣得第二級毒品安非他命一小包驗餘淨重０．三五四六公克
    （送驗淨重０．三八六七公克、取樣０．０三二一公克）。
二、案經新竹市警察局移請台灣桃園地方法院檢察署檢察官偵查起訴。
    理  由
一、右開事實，業經上訴人即被告甲○○先後於原審及本院審理時供承不諱，核與證
    人即查獲本案之員警吳天順證述之情節相符（見原審九十年五月九日筆錄），且
    被告於上開時地為警查獲時，所採之尿液經送驗後，呈安非他命陽性反應，有新
    竹縣衛生局不法藥物尿液初步篩檢報告書一紙附卷足憑（見八十九年度毒偵字第
    三四二二號偵查卷第五九頁），又前開扣案之不明物品一包，經送驗後，確係第
    二級毒品安非他命驗餘淨重０．三五四六公克（送驗淨重０．三八六七公克、取
    樣０．０三二一公克），有憲兵司令部刑事鑑識中心九十年五月二日（９０）綱
    得字第０五六九一號號鑑驗通知書乙紙存卷足佐（見原審卷第二一頁）；此外，
    並有卷附之搜索扣押證明筆錄乙紙可按（見八十九年度毒偵字第三四二二號偵查
    卷第十四頁）。又被告前因施用毒品案件，先後經送觀察、勒戒後，均認無繼續
    施用毒品之傾向，經檢察官分別為不起訴處分確定，如事實欄所載，有台灣桃園
    地方法院檢察署刑案資料查註紀錄表、本院被告全國前案紀錄表在卷足憑，足見
    被告之自白與事實相符，應堪採信，其三犯施用毒品，罪證明確，應予依法論科
    。
二、核被告所為，係犯毒品危害防制條例第十條第二項之施用第二級毒品罪。被告施
    用第二級毒品安非他命前之持有之低度行為應為施用之高度行為吸收，不另論罪
    。其先後二次施用毒品行為，時間密接、犯罪構成要件相同，顯係基於概括犯意
    為之，為連續犯，應依刑法第五十六條連續犯之規定，論以施用第二級毒品一罪
    ，並加重其刑。又被告曾有如事實欄所載之犯行及執行情形，有台灣桃園地方法
    院檢察署刑案資料查註紀錄表、本院被告全國前案紀錄表在卷可按，其於五年內
    再犯本案有期徒刑以上之罪，為累犯，應依法遞加重其刑。原審本同上之見解，
    適用毒品危害防制條例第十條第二項、第十八條第一項前段、第二十條第三項前
    段、刑法第十一條、第五十六條、第四十七條，審酌被告前因施用毒品，業經觀
    察、勒戒後，又施用毒品犯行，戕害己身，及被告犯罪動機、目的、手段、犯後
    態度等一切情狀，量處有期徒刑七月，以資懲儆，並以扣案之第二級毒品安非他
    命一小包驗餘淨重０．三五四六公克（送驗淨重０．三八六七公克、取樣０．０
    三二一公克），係查獲之毒品，應依毒品危害防制條例第十八條第一項前段沒收
    銷毀之。至扣案之玻璃球吸食器一個、吸管二支，被告否認為其所有，亦無證據
    證明係被告所有供其犯罪所用之物，爰不併予宣告沒收，認事用法均無不合，量
    刑亦無不當，被告上訴意旨以請求從輕量刑為由，指摘原判決不當，為無理由，
    應予駁回。
據上論斷，應依刑事訴訟法第三百六十八條，判決如主文。
本案經檢察官覃正祥到庭執行職務。
中    華    民    國      九十      年      八      月        十四      日
                                   台灣高等法院刑事第二庭
                                       審判長法  官  蔡  長  溪
                                             法  官  黃  賽  月
                                             法  官  楊  貴  志
右正本證明與原本無異。
不得上訴。
                                             書記官  沈  秀  容
中    華    民    國      九十      年      八      月        十六      日


司法院資訊處製作；財團法人民間司法改革基金會備份。
